臺灣臺中地方法院刑事判決　　　　　　　100年度易字第359號
公　訴　人　臺灣臺中地方法院檢察署檢察官
被　　　告　吳俊沂
上列被告因竊盜案件，經檢察官提起公訴（99年度偵字第27507號）
，本院判決如下：
    主    文
吳俊沂犯竊盜罪，共貳罪，各處有期徒刑陸月，如易科罰金，以
新臺幣壹仟元折算壹日。應執行有期徒刑拾月，如易科罰金，以
新臺幣壹仟元折算壹日。
    犯 罪 事 實
一、吳俊沂前於民國82年間，因違反肅清煙毒條例（施用毒品）
    及麻醉藥品管理條例等案件，經本院以82年度訴字第3578號
    分別判處有期徒刑3 年1 月、5 月確定，另因違反肅清煙毒
    條例案件（販賣毒品），經臺灣高等法院臺中分院（下稱臺
    中高分院）以83年度上訴字第1665號判處有期徒刑10年確定
    ，上開3 罪，嗣經定應執行刑為有期徒刑12年，入監服刑後
    ，於88年12月10日縮短刑期假釋出監，上開假釋嗣經撤銷，
    應執行殘刑為有期徒刑5 年4 月又27日；嗣上開違反肅清煙
    毒條例（施用毒品部分）及違反麻醉藥品管理條例部分，經
    分別減為有期徒刑1 年6 月又15日、2 月又15日，並與違反
    肅清煙毒條例（販賣毒品）判處有期徒刑10年部分，定應執
    行刑為有期徒刑11年5 月，並於96年7 月16日執行完畢。詎
    不知悛改，復與真實姓名年籍不詳綽號「阿宏」之成年男子
    （下稱「阿宏」），為竊取機車販售牟利，竟共同基於意圖
    為自己不法所有之犯意聯絡，由「阿宏」負責選定行竊目標
    並通知吳俊沂前往會合，再由吳俊沂負責下手行竊，而共同
    為下列竊盜行為：
    (1)吳俊沂於99年4 月13日上午7 時前之某時，依「阿宏」指
      示並攜帶「阿宏」所有機車鎖匙1 支，前往臺中市西區中
      興六巷36號前，以該機車鑰匙竊取「阿宏」選定之行竊標
      的即謝瑩貞所有2009年出廠之車牌號碼033-HMN 號重機車
      ，得手後，由吳俊沂將該機車騎至臺中縣霧峰鄉○○路11
      37巷24弄11號林培煌住處內，與「阿宏」一起拆解機車並
      將機車零件裝箱，準備將機車零件販售至菲律賓圖利。
    (2)吳俊沂於99年4 月21日上午10時前之某時，依「阿宏」指
      示並攜帶「阿宏」所有機車鎖匙1 支，前往臺中市○區○
      ○路1 段211 號前，以該機車鎖匙竊取「阿宏」選定之行
      竊標的即黃衍豪持用之2010出廠車牌號碼670-GWR 號重機
      車，得手後，將前揭機車騎至臺中縣霧峰鄉○○路1137巷
      24弄11號林培煌住處內，並與「阿宏」一起拆解機車零件
      裝箱，準備銷售至菲律賓圖利。嗣林培煌於99年9 月16日
      返回上址住處，發現上揭裝有機車零件紙箱，查覺有異並
      報警處理，始為警查獲上情，並扣得上開機車之部分零件
      、拆卸機車與包裝零件所用之黃色塑膠繩、紅色膠帶、束
      捆夾片、打包紙箱工具、寄貨單、短螺絲起子、鐵鎚、夾
      鐵片工具、砂輪機及工具組與衣物等物品。
二、案經臺中市警察局霧峰分局報請臺灣臺中地方法院檢察署檢
    察官偵查起訴。
    理    由
一、按被告以外之人於審判外之陳述，雖不符刑事訴訟法第159
    條之1 至第159 條之4 之規定，而經當事人於審判程序同意
    作為證據，法院審酌該言詞陳述或書面陳述作成時之情況，
    認為適當者，亦得為證據。當事人、代理人或辯護人於法院
    調查證據時，知有第159 條第1 項不得為證據之情形，而未
    於言詞辯論終結前聲明異議者，視為有前項之同意，刑事訴
    訟法第159 條之5 定有明文。核其立法意旨在於傳聞證據未
    經當事人之反對詰問予以核實，原則上先予排除。惟若當事
    人已放棄反對詰問權，於審判程序中表明同意該等傳聞證據
    可作為證據；或於言詞辯論終結前未聲明異議，基於尊重當
    事人對傳聞證據之處分權，及證據資料愈豐富，愈有助於真
    實發見之理念，且強化言詞辯論主義，使訴訟程式得以順暢
    進行，上開傳聞證據亦均具有證據能力。查：本判決所引之
    被告以外之人於審判外所為之陳述及卷內其他書證（供述證
    據部分），查無符合同法第159 條之1 至之4 等前4 條之情
    形，檢察官及被告於本院審理時並未就卷內其他證據資料之
    證據能力有所爭執，且迄本院言詞辯論終結前，均未主張有
    刑事訴訟法第159 條第1 項不得為證據之情形，是應認已同
    意卷內證據均得作為證據，且經本院審酌上開傳聞證據作成
    時，較無人情施壓或干擾，亦無不當取證之情形，認為以之
    作為本案之證據亦屬適當，是上揭傳聞證據自具有證據能力
    。
二、上開犯罪事實，業據被告吳俊沂於本院審理中坦承不諱（見
    本院卷第16頁），核與證人林培煌及被害人謝瑩貞、黃衍豪
    於警詢中證述之情節（見警卷第9 至12、21至22、24至25頁
    ），大致相符，並有林培煌指認被告之相片影像資料查詢結
    果表、臺中縣警察局車輛尋獲輸入單、失車唯讀案件基本資
    料、霧峰分局刑案現場勘察報告、現場勘查照片、勘察採證
    同意書、在卷可憑（第26-66 頁），復有被告拆解機車零件
    裝箱所用之黃色塑膠繩、紅色膠帶、束捆夾片、打包紙箱工
    具、寄貨單、短螺絲起子、鐵鎚、夾鐵片工具、砂輪機及工
    具組與衣物等扣案可證。足見被告之自白核與事實相符，應
    屬真實。是本案事證明確，被告上開竊盜犯行，洵堪認定，
    應依法論科。
三、核被告吳俊沂所為，均係犯刑法第320 條第1 項之竊盜罪。
    而被告與真實姓名年籍不詳綽號「阿宏」之成年男子就上開
    竊盜犯行，有犯意之聯絡及行為之分擔，為共同正犯。又被
    告所犯上開2 次竊盜犯行，犯意各別，行為互殊，應分論併
    罰。再被告前於82年間，因違反肅清煙毒條例（施用毒品）
    及麻醉藥品管理條例等案件，經本院以82年度訴字第3578號
    分別判處有期徒刑3 年1 月、5 月確定，另因違反肅清煙毒
    條例案件（販賣毒品），經臺中高分院以83年度上訴字第16
    65號判處有期徒刑10年確定，上開3 罪，嗣經定應執行刑為
    有期徒刑12年，入監服刑後，於88年12月10日縮短刑期假釋
    出監，上開假釋嗣經撤銷，應執行殘刑為有期徒刑5 年4 月
    又27日；嗣上開違反肅清煙毒條例（施用毒品部分）及違反
    麻醉藥品管理條例部分，經分別減為有期徒刑1 年6 月又15
    日、2 月又15日，並與違反肅清煙毒條例（販賣毒品）判處
    有期徒刑10年部分，定應執行刑為有期徒刑11年5 月，並於
    96年7 月16日執行完畢等情，有臺灣高等法院被告前案紀錄
    表及臺灣臺中地方法院檢察署刑案資料查註紀錄表各1 份在
    卷可參，其受有期徒刑之刑執行完畢後，5 年以內故意再犯
    本案有期徒刑以上之2 罪，均為累犯，均應依刑法第47條第
    1 項之規定，加重其刑。爰審酌被告甫於98年間因竊盜案件
    ，經法院判處有期徒刑8 月確定，有上述前案紀錄表在卷可
    憑，且非無謀生能力之人，竟不知悔改，未思循正當途徑賺
    取財富，而任意行竊他人2009年、2010年出廠之機車，造成
    被害人財產上之損失及生活上之不便，且迄未對被害人賠償
    分文，甚屬不該，並兼衡被告於本院審理中尚知坦認錯誤，
    及其竊取機車係為拆解機車零件銷售菲律賓圖利之目的等一
    切情狀，爰各量處如主文所示之刑，並斟酌被告為高職畢業
    之智識程度等情（見警卷受詢問人欄所載）諭知以1 千元折
    算1 日之易科罰金折算標準，且為被告定應執行之刑及諭知
    上開易科罰金之折算標準，以示懲儆。至被告用以行竊之機
    車鎖匙1 支，雖係「阿宏」所有，然未扣案，為免將來執行
    之困難，爰不為沒收諭知；另扣案之黑色長褲、短袖上衣及
    內褲各1 件、砂輪機1 台、鐵鎚1 支、夾鐵片工具1 支、紅
    色膠帶3 捲、束捆夾片1 包、打包紙箱工具1 台、黃色塑膠
    繩1 捲、短螺絲起子1 支、工具組1 組、房屋租賃契約書1
    本、寄貨單存根9 張、寄貨單（未寄出）2 件、報案三聯單
    1 張、臺灣大哥大98年12月份帳單1 張、天緯公司催繳函1
    張、賀卡1 張等物（詳偵查卷第29至31頁之扣押物品清單）
    ，係被告或「阿宏」所有用以拆解機車或被告私人生活所用
    之物，而非供本案行竊機車所用之物，業據被告吳俊沂供明
    在卷（見本院卷第15頁反面），且無證據證明與本案有直接
    關聯，故均不予以沒收，併此敘明。
據上論結，應依刑事訴訟法第284 條之1 、第299 條第1 項前段
，刑法第28條、第320 條第1 項、第47條第1 項、第41條第1 項
前段、第8 項、第51條第5 款，刑法施行法第1 條之1 第1 項、
第2 項前段，判決如主文。
本案經檢察官陳雅瑩到庭執行職務。
中    華    民    國   100    年    3     月    8    日
                  刑事第十一庭  法  官  廖純卿
以上正本證明與原本無異。
如不服本判決應於收受判決後10日內向本院提出上訴書狀，並應
敘述具體理由；其未敘述上訴理由者，應於上訴期間屆滿後20日
內向本院補提理由書（均須按他造當事人之人數附繕本）「切勿
逕送上級法院」。
                                書記官  柳寶倫
中    華    民    國   100    年    3     月    8     日
附錄論罪科刑法條
中華民國刑法第320條
（普通竊盜罪、竊佔罪）
意圖為自己或第三人不法之所有，而竊取他人之動產者，為竊盜
罪，處5 年以下有期徒刑、拘役或5 百元以下罰金。
意圖為自己或第三人不法之利益，而竊佔他人之不動產者，依前
項之規定處斷。
前二項之未遂犯罰之。